【裁判字號】    97,再易,1
【裁判日期】    970415
【裁判案由】    確定界址
【裁判全文】
臺灣雲林地方法院民事裁定               97年度再易字第1號
抗  告  人
即再審原告  乙○○
上列抗告人與相對人即再審被告甲○○間確定界址事件，抗告人
對於民國97年3 月3 日本院民事裁定提起抗告，本院裁定如下：
    主  文
抗告駁回。
抗告費用由抗告人負擔。
    理  由
一、按「對於簡易訴訟程序之第二審裁判，其上訴利益逾民事訴
    訟法第466 條所定之額數者，當事人僅得以其適用法規顯有
    錯誤為理由，逕向最高法院提起上訴或抗告，前項上訴及抗
    告，除別有規定外，仍適用第三編第二章第三審程序、第四
    編抗告程序之規定。」又「對於財產權訴訟之第二審判決，
    如因上訴所得受之利益不逾新台幣1,000,000 元者，不得上
    訴。前項所定數額，司法院得因情勢需要，以命令減至新台
    幣500,000 元，或增至1,500,000 元。」再「不得上訴於第
    三審法院之事件，其第二審法院所為裁定，不得抗告。」民
    事訴訟法第436 條之2 、第466 條第1 項、第3 項、第484
    條第1 項前段分別定有明文。
二、經查，本件抗告人於本院虎尾簡易庭起訴主張：請求確認其
    所有坐落雲林縣崙背鄉○○段280 ─2 地號土地（重測後為
    天后段109 地號）與相對人所有坐落同段280 地號土地（重
    測後為天后段104 地號）以鑑定圖（即下列案號民事簡易判
    決所附附圖）所示Ａ－Ｂ點連接線為經界。經本院虎尾簡易
    庭於民國88年12月16日以88年度虎簡字第205 號民事判決：
    確認其所有坐落雲林縣崙背鄉○○段280 ─2 地號土地（重
    測後為天后段109 地號）與相對人所有坐落同段280 地號土
    地（重測後為天后段104 地號）以鑑定圖所示Ｃ－Ｂ點連接
    線為經界；嗣本件抗告人（即上開案號案件原告）提起上訴
    ，經本院於90年5 月16日以89年度簡上字第10號民事判決：
    駁回其上訴，並隨之確定。惟本案抗告人即對本院89年度簡
    上字第10號民事確定判決提起再審之訴，並陸續對本院駁回
    其再審之確定裁判聲請再審。但核本件抗告人因其所得受之
    利益未逾新台幣1,500,000 元，為不得上訴最高法院之事件
    。從而，抗告人對於不得上訴最高法院之本院97年度再易字
    第1 號第二審確定裁定，仍提起抗告，於法自有未合，應予
    駁回。
三、依民事訴訟法第436 條之1 第3 項、第484 條第1 項前段、
    第95條、第78條，裁定如主文。
中    華    民    國    97    年    4     月    15    日
                  民事第一庭  審判長法  官  紀文勝
                                    法  官  冷明珍
                                    法  官  蔣得忠
以上正本係照原本作成。
本裁定不得抗告。
中    華    民    國    97    年    4     月    15    日
                                    書記官  賴成育


司法院資訊處製作；財團法人民間司法改革基金會備份。
